臺灣桃園地方法院刑事判決　　　　　　 96年度審訴字第793號
公　訴　人　臺灣桃園地方法院檢察署檢察官
被　　　告　甲○○
指定辯護人　本院公設辯護人　陳瑞明
上列被告因違反毒品危害防制條例案件，經檢察官提起公訴（96
年度毒偵字第3005號），嗣被告於準備程序進行中為有罪之陳述
，經本院合議庭裁定由受命法官獨任進行簡式審判程序後，聲請
改依協商程序而為判決，本院判決如下：
    主  文
甲○○施用第一級毒品，累犯，處有期徒刑捌月，扣案之海洛因
命壹包連同包裝袋壹只（毛重零點貳公克）沒收銷燬之。
    事實及理由
一、本件被告所犯係死刑、無期徒刑或最輕本刑為3 年以上有期
    徒刑以外之罪，其於準備程序中就被訴事實為有罪之陳述，
    經本院告知簡式審判程序之旨，並聽取公訴人、被告及辯護
    人之意見後，爰依刑事訴訟法第273 條之1 第1 項規定合議
    裁定由受命法官獨任進行簡式審判程序。
二、被告甲○○前有贓物、違反廢止前麻醉藥品管理條例、竊盜
    、違反毒品危害防制條例等前科，其中於民國93年間，因犯
    竊盜及妨害公務罪，經本院以93年度易字第233 號判決判處
    應執行有期徒刑1 年10月確定（其中竊盜部分判處有期徒刑
    1 年6 月，妨害公務部分判處有期徒刑6 月），復於92年間
    ，因違反毒品危害防制條例案件，經本院以93年度訴字第38
    4 號判決判處應執行有期徒刑1 年2 月確定（其中施用第一
    級毒品部分判處有期徒刑8 月，施用第二級毒品部分判處有
    期徒刑7 月）；上揭4 罪經本院以93年度聲字第2682號裁定
    定應執行有期徒刑2 年11月，於95年11月1 日縮刑期滿執行
    完畢（構成累犯）。
三、另被告曾於87年間，因施用毒品案件，經本院以87年度毒聲
    字第172 號裁定送觀察、勒戒後，認無繼續施用毒品傾向，
    於87年6 月26日釋放出所，經臺灣桃園地方法院檢察署檢察
    官於87年6 月29日以87年度偵字第8145號為不起訴處分確定
    ，復於87年間，因施用毒品案件，再經本院以87年度毒聲字
    第1993號裁定送觀察、勒戒後，認無繼續施用毒品傾向，經
    臺灣桃園地方法院檢察署檢察官於87年10月13日以87年度偵
    字第14238 號不起訴處分確定，再於88年間，因施用毒品案
    件，經本院以88年度毒聲字第1073號裁定送觀察、勒戒後，
    認有繼續施用毒品傾向，而由臺灣桃園地方法院檢察署檢察
    官聲請，經本院以88毒聲字第1541號裁定令入戒治處所施以
    強制戒治，嗣因前揭強制戒治屆滿3 月，其成效經評定合格
    ，經本院以88年度毒聲字第4093號裁定停止戒治，所餘戒治
    期間付保護管束，迄至88年3 月6 日保護管束期滿，未經撤
    銷，視為戒治完畢（本件施用部分，經檢察官起訴，經本院
    以89年度易字第1473 號 判決判處有期徒刑8 月確定）。又
    於前揭強制戒治執行完畢後5 年內，因再犯施用毒品案件，
    經本院以93年度訴字第384 號判處應執行有期徒刑1 年2 月
    確定。詎甲○○猶不知悛悔，復基於施用第一及毒品海洛因
    之犯意，於96年6 月5日 某時許，在桃園縣桃園市朝陽公園
    內，施用第一級毒品海洛因1 次，嗣於96年6 月5 日14時許
    ，在上開朝陽公園內為警查獲，並扣得毒品海洛因1 包連同
    包裝袋1 只（毛重0.2 公克）。案經桃園縣政府警察局桃園
    分局報請臺灣桃園地方法院檢察署檢察官偵查起訴。
四、證據名稱：
  (一)被告於本院準備程序中之自白。
  (二)台灣檢驗科技股份有限公司濫用藥物尿液檢驗報告暨桃園
      縣政府警察局桃園分局被採尿人姓名編號對照表。
  (三)海洛因（毛重0.2 公克）扣案可資佐證及台灣檢驗科技股
      份有限公司濫用藥物檢驗報告1 紙附卷可稽。
五、本件經檢察官與被告於審判外達成協商之合意且被告已認罪
    ，其合意內容為：就其施用第一級毒品部分，被告願受科刑
    範圍為有期徒刑8 月。經查，上開協商合意並無刑事訴訟法
    第455 條之4 第1 項所列情形之一，檢察官聲請改依協商程
    序而為判決，本院爰不經言詞辯論，於協商合意範圍內為協
    商判決，合予敘明。
六、扣案之海洛因1 包連同包裝袋1 只（毛重0.2 公克），經送
    台灣檢驗科技股份有限公司鑑定結果，確含海洛因成分，有
    上開公司濫用藥物檢驗報告1 紙在卷可稽，應依毒品危害防
    制條例第18條第1 項前段規定，沒收銷燬之；包裹第一級毒
    品海洛因包裝袋與前開毒品無從完全剝離，併依毒品危害防
    制條例第18條第1 項前段規定，沒收銷燬之。
七、應適用之法條：刑事訴訟法第273 條之1 第1 項、第455 條
    之4 第2 項、第455 條之8 ，毒品危害防制條例第10條第1
    項、第18條第1 項前段，刑法第11條前段、第47條第1 項。
八、本判決除有刑事訴訟法第455 條之4 第1 項第1 款、第2 款
    、第4 款、第6 款、第7 款所定情形之一，或違反同條第2
    項規定者外，不得上訴。
九、如不服本件判決，得自收受判決送達之日起10日內，向本院
    提出上訴書狀，上訴於第二審法院。
本案經檢察官鄭堤升到庭執行職務。
中　　華　　民　　國　　96　　年　　11　　月　　15　　日
                  刑事庭  法　官　徐  培  元
以上正本證明與原本無異。
                          書記官  楊  美  慧
中　　華　　民　　國　　96　　年　　11　　月　　15　　日
附錄本件論罪科刑法條：
毒品危害防制條例第10條
施用第一級毒品者，處六月以上五年以下有期徒刑。
施用第二級毒品者，處三年以下有期徒刑。
